臺灣高等法院刑事裁定　　　　　　　　　100年度侵抗字第2號
抗　告　人
即　被　告　秋韋安
上列抗告人因搶奪等案件，不服臺灣新竹地方法院中華民國100
年1月26日所為延長羈押裁定（99年度訴字第100號、第126號、
第194號），提起抗告，本院裁定如下：
    主  文                                                                
抗告駁回。                                                                
    理  由                                                                
一、本件抗告意旨略以：被告經原審延長羈押二月，被告不服，
    被告全部案件均經原審審理結束，案情已明朗，應無繼續羈
    押之必要，如准予具保候傳，一定按時出庭，絕無逃亡之虞
    。被告也願接受法院指定按時向檢警機關報到，且被告以往
    均無出境或通緝之紀錄云云。
二、按羈押性質上為法院就繫屬之案件，基於憲法保障人身自由
    相關規定之精神及刑事訴訟法相關之規定，行使於該案件在
    不同審級訴訟程序中之訴訟指揮權，不同審級之法院各具有
    其程序之獨立性。從而各審級法院於案件繫屬時或其後，對
    於送交之被告是否符合羈押之要件及有無羈押之必要，自應
    本於職權重新審查，此時該法院所為被告應予羈押之裁定，
    就該審級之法院而言，均屬新的羈押，並非承繼原（前）法
    院羈押，最高法院91年度台非字第193號判決意旨參照。
三、經查抗告人即被告因所涉強盜、搶奪、竊盜、強盜強制性交
    、恐嚇取財、恐嚇危害安全、妨害自由等罪，其中強盜、強
    盜強制性交等罪係最輕本刑為五年以上有期徒刑之罪，符合
    刑事訴訟法第101條第1項第3款之規定，並有羈押必要，經
    原審於民國（下同）99年5月12日裁定羈押，並於同年8月12
    日、同年10月12日、同年12月12日、100年2月12日裁定延長
    羈押期間二月在案。本案經原審於100年1月7日判決後，因
    檢察官及被告均聲明不服，具狀提起上訴，原審於100年2月
    17日將全卷送上訴，本院值日法官於同日訊問被告後，認被
    告所犯為死刑、無期徒刑或最輕本刑為5年以上有期徒刑之
    罪及有事實足認有反覆實施同一犯罪之虞，符合刑事訴訟法
    第101條第1項第3款、第101條之1之規定，非予羈押顯難進
    行審判、執行，而裁定執行羈押被告，並送分案以本院100
    年度侵上訴字第12號受理。
四、原審並於同日即100年2月17日將被告不服延長羈押所為之抗
    告案，移本院受理。惟現在羈押被告之司法機關，已為本院
    ，並非原審法院，原審對被告是否延長羈押已無決定權。是
    以，本件抗告已無實益，應予駁回。
據上論斷，應依刑事訴訟法第412條，裁定如主文。
中    華    民    國    100    年    2    月    22    日
                  刑事第十八庭審判長法  官   吳鴻章
                                    法  官   曾淑華
                                    法  官   汪梅芬
以上正本證明與原本無異。
不得再抗告。
                                    書記官   劉寶鈴
中    華    民    國   100    年    2     月    22    日